臺灣桃園地方法院刑事判決　　　　　　　　94年度訴字第65號
公　訴　人　臺灣桃園地方法院檢察署檢察官
被　　　告　丙○○　男　22歲.
指定辯護人　本院公設辯護人甲○○
被　　　告　庚○○　男　21歲.
指定辯護人　本院公設辯護人乙○○
上列被告因強盜等案件，經檢察官提起公訴（九十三年度偵字第
一八０四一號），本院判決如下：
        主  文
丙○○、庚○○共同意圖為自己不法之所有，結夥三人以上，攜
帶兇器，以脅迫至使不能抗拒而取他人之物，丙○○處有期徒刑
柒年陸月，庚○○處有期徒刑捌年，均褫奪公權肆年。未扣案之
玩具手槍壹支、西瓜刀貳把、起子壹支、口罩壹個均沒收。
        事  實
一、丙○○因缺錢花用，遂與庚○○、真實姓名、年籍不詳綽號
    「阿李」之成年男子謀議強盜，三人基於意圖為自己不法所
    有之犯意聯絡，經丙○○選定以桃園縣楊梅鎮○○○路與東
    流里產業道路路口之檳榔攤為目標，遂由庚○○先於民國九
    十三年十月六日八時許，在桃園縣桃園市○○路ＰＯＷＥＲ
    網路咖啡店，向不知情之友人江睿翊借得車牌號碼ＱＥ六
    ─六二二號黑色輕型機車（該車登記於不知情之江榮和名下
    ，平日由江睿翊使用）後，庚○○搭載丙○○至桃園縣平鎮
    市○○道路橋下與獨自騎乘不詳車號機車前往該處之「阿李
    」會合，三人為免其後強盜行為遭警查緝，遂共商竊取他人
    機車車牌以替換自身車牌，議定後，即基於竊盜之概括犯意
    ，「阿李」停留於原地等候，於同日十時許，推由丙○○與
    庚○○共乘機車至桃園縣平鎮市高雙里高山下一三九號附近
    之產業道路上，分由丙○○在旁把風、庚○○持渠等所攜帶
    足供兇器使用之活動扳手一支，竊取黃成興所有，丁○○使
    用之車牌號碼ＪＮ二
    ─九七七號車牌一面，復於同日十時十五分許，二人再至桃
    園縣平鎮市○○路○段一三一巷十四弄三十三號車庫內，分
    以前開方式竊取鄧絜文所使用之車牌號碼ＴＺＱ─０一三號
    車牌一面，得手後返回原處與「阿李」會合，三人分將前開
    所竊得之ＪＮ二─九七七號車牌懸掛於「阿李」所騎乘之機
    車上，將所竊得之ＴＺＱ─０一三號車牌換掛於庚○○前開
    向江睿翊所借得之ＱＥ六─六二二號機車上。準備妥適後，
    「阿李」與丙○○二人均戴銀色半罩式安全帽，由「阿李」
    騎乘該懸掛ＪＮ二─九七七號車牌之機車搭載丙○○，庚○○則戴黑色半罩式安全帽及口罩，獨自騎乘懸掛ＴＺＱ─０
    一三號車牌之機車，三人共同前往上開所議定之檳榔攤強盜
    ，然於接近該檳榔攤前，見戊○○獨自在桃園縣楊梅鎮○○○路上往產業道路方向行走，遂決定以之為強盜對象，「阿
    李」先行停車，並自機車取出玩具手槍一把交予丙○○持之
    在手，再由機車邊條處取出西瓜刀一把供已持用，適時跟隨
    在後之庚○○見狀，亦將所騎之機車停下，自所騎機車中取
    出西瓜刀一把，分由「阿李」以所持西瓜刀趨前抵住戊○○
    之脖子，丙○○持玩具槍站立在旁，並喝令戊○○交出所攜
    皮包，庚○○亦持西瓜刀站立於所騎機車旁等候接應，致使
    戊○○懼於渠等所持武器而不敢擅動，以此脅迫手段至使其
    不能抗拒，而強盜戊○○所有置放新臺幣（下同）二萬元現
    金、身份證、汽車駕照、保險卡行照、上海銀行提款卡、聯
    邦銀行提款卡各一張之皮包一只，得手後仍「阿李」騎乘該
    懸掛ＪＮ二─九七七號車牌之機車搭載丙○○沿中山南路往
    楊梅湖口交界方向逃逸，庚○○則欲騎乘懸掛ＴＺＱ─０一
    三號車牌之機車經中山南路往楊梅方向離去，然庚○○於途
    中遭附近民眾追捕，情急之下遂將前開機車棄置於路旁，逕
    往高速公路方向逃逸。三人本約定事後至桃園縣平鎮市○○
    道路橋下會合，惟丙○○與「阿李」到達該處時未見庚○○
    到來，後丙○○接獲庚○○電話，告以其業已出事，要求丙○○等前往搭載。「阿李」即先於該處將所得贓款中六千元
    交予丙○○，再騎乘機車前去搭載庚○○，而丙○○即自行
    搭乘計程車返家。嗣同日十三時許，「阿李」始搭載庚○○
    至丙○○住處樓下，取得丙○○所交付贓款三千元後離去。
    至渠等犯罪所用之玩具槍枝一支、西瓜刀二把均遭渠等沿路
    隨意丟棄。嗣員警據報到場處理，根據遺留於現場之機車循
    線追查，嗣於同年十一月十一日十二時許，在桃園縣桃園市
    ○○路四七六號二樓ＰＯＷＥＲ網路咖啡店查獲庚○○；於
    同日十七時三十分，在桃園縣桃園市○○路五十號五樓查獲
    丙○○。
二、案經桃園縣政府警察局楊梅分局報請臺灣桃園地方法院檢察
    署檢察官偵查起訴。
    理  由
一、訊據被告丙○○於本院審理時固坦承於前開時、地竊取ＴＺ
    Ｑ─０一三號輕型機車車牌，及持玩具槍與分持西瓜刀之庚○○、「阿李」不法取得戊○○所有之財物等情，惟否認有
    竊取ＪＮ二─九七七號重型機車車牌之犯行，辯稱：伊只有
    與「阿李」竊取一面五十ＣＣ輕型機車車牌，當時「阿李」
    係向伊稱要去找尋友人，即進入一戶人家，但「阿李」出來
    時身上藏著一面大牌，「阿李」行竊時伊在巷口等待，離「
    阿李」竊取車牌之處約隔四、五間房子，伊只有竊取一面車
    牌，因警察查獲伊後，告訴伊若尚有共犯未查獲，案件會拖
    很久，伊為使案件盡快結束，故在警詢時才稱係庚○○與伊
    共同竊取車牌云云；被告庚○○否認有前開竊盜、強盜等犯
    行，辯稱：製作警詢筆錄時，伊本來否認犯案，但員警向伊
    宣稱同案共犯丙○○業已坦承，伊才承認云云。
二、經查：
（一）就被告丙○○、庚○○共同竊取ＪＮ二─九七七號車牌、
      ＴＺＱ─０一三號車牌部分：
  １．被告丙○○與庚○○二人共同竊取ＪＮ二─九七七號、Ｔ
      ＺＱ─０一三號車牌一節，業據被告丙○○於警詢時坦承
      ：九十三年十月六日，伊與庚○○、「阿李」在平鎮市○○道路會合，商議竊取車牌使用，由伊與庚○○騎車前往
      尋找目標，「阿李」在原地等候，於同日十時許，伊與庚○○在桃園縣平鎮市高雙里高山下一三九號附近產業道路
      ，竊得一面ＪＮ二－九七七之重型機車車牌，再至桃園縣
      平鎮市○○路○段一三一巷十四弄三十三號旁車庫內，竊
      得一面ＴＺＱ－０一三之輕型機車車牌，二面車牌均由庚○○動手行竊，伊在一旁把風。後來該ＪＮ二－九七七之
      重型機車車牌懸掛在「阿李」騎乘之重型機車上，ＴＺＱ
      －０一三之輕型機車車牌則懸掛在庚○○所騎乘之輕型機
      車上等語（見九十三年度偵字第一八０四一號卷第一一頁
      ）；於檢察官偵查中供陳：伊於九十三年十月六日在桃園
      縣平鎮市高山下一三九號產業道路下竊取ＪＮ二─九七七
      號車牌，由伊把風，庚○○持活動扳手竊取，亦有於同日
      在桃園縣平鎮市○○路○段一三一巷十四弄三十三號車庫
      竊取ＴＺＱ─０一三號車牌，因伊提議強盜，所以三人協
      商後，決定先偷車牌以替換「阿李」所使用及庚○○向友
      人所借用之機車車牌，以避免遭警查緝（見同上偵查卷第
      五一頁）；於本院訊問時供稱：機車車牌係伊與庚○○一
      起竊取（見本院九十三年度聲羈字第六八七號卷第七頁）
      等語明確，復經被告庚○○迭於警詢時自承：九十三年十
      月六日，由伊騎乘向江睿翊所商借ＱＥ六─六二二號機車
      搭載丙○○至桃園縣平鎮市○○道路橋下與「阿李」會合
      ，先商議前往附近竊取車牌懸掛後再至楊梅行搶。後「阿
      李」在原地等候，伊與丙○○共乘機車至桃園縣平鎮市高
      雙里高山下一三九號旁，竊得一面ＪＮ二－九七七號重型
      機車車牌，再至桃園縣平鎮市○○路○段一三一巷十四弄
      三十三號旁車庫內，竊得一面ＴＺＱ－０一三之輕型機車
      車牌，再與「阿李」會合，將該ＪＮ二－九七七號重型機
      車車牌懸掛在「阿李」之機車上，將ＴＺＱ－０一三號輕
      型機車車牌懸掛在伊所借來之ＱＥ六－六二二黑色輕型機
      車上。該二面竊來之車牌均係伊持板手行竊，丙○○在一
      旁把風（見同上偵查卷第一八頁）；於檢察官偵查中供稱
      ：伊於九十三年十月六日在桃園縣平鎮市高山下一三九號
      產業道路下竊取ＪＮ二─九七七號車牌，伊持活動扳手竊
      取，丙○○在旁把風，又於同日在桃園縣平鎮市○○路○
      段一三一巷十四弄三十三號車庫內竊取ＴＺＱ─０一三號
      車牌，偷車牌之目的係為替換伊向友人所借用及「阿李」
      所使用之機車車牌（見同上偵查卷第五一頁）；於本院訊
      問時供稱：機車車牌係伊與丙○○一起竊取（見本院九十
      三年度聲羈字第六八七號卷第七頁）等語無訛，苟二人未
      有前開竊盜犯行，豈會迭於警偵迄至本院訊問時，均為前
      開如此一致之供述。雖被告丙○○事後否認竊取該ＪＮ二
      ─九七七號車牌，然本案自被告為警查獲後迄今，均未查
      獲被告二人所稱共犯「阿李」所騎乘之機車，該「阿李」
      所騎乘之機車車型款式，無非係據被告二人所描述，苟非
      被告二人自行供述前開分別竊取輕型、重型機車車牌各一
      之犯行，實難想像員警如何憑空想像該未經緝獲之共犯「
      阿李」所騎乘之機車為重型機車，甚或進而虛構如此細微
      區分前開輕型、重型機車車牌各一分別遭竊之事實，進而
      強要被告二人承認竊取二面車牌之犯行。況被告二人前均
      坦承竊取機車車牌之目的係為替換自身所騎乘之機車車牌
      以防為警查緝，而以被告二人與「阿李」為共犯之關係，
      當知苟「阿李」不慎為警查獲，渠等犯行亦不免有隨之暴
      露之危險，則豈會僅思及替換自身騎乘機車車牌而置「阿
      李」所騎機車於不顧，故被告丙○○所辯僅竊取一面輕型
      機車車牌一節，當係事後諉責之詞，自無可採。
  ２．被告丙○○嗣後翻異前詞，改稱：與伊共同竊取車牌之人
      係「阿李」，因當時「阿李」尚未為警緝獲，伊恐案件因
      此拖延，故謊稱竊取車牌之共犯為庚○○云云；而被告庚○○於本院審理時亦否認有竊取前開車牌之犯行，辯稱：
      因員警向伊宣稱丙○○業已坦承犯行，故伊才隨之承認犯
      罪云云。然被告丙○○、庚○○確有共同竊取前開二面機
      車車牌一情，業據被告丙○○、庚○○迭於警詢、檢察官
      偵查及本院訊問時均坦承在卷，已如上述，雖被告二人嗣
      以前詞置辯，姑不論依被告丙○○所述，其僅為求案件儘
      速結案，竟甘冒有期徒刑七年以下之誣告重責而憑空誣指
      被告庚○○涉犯前開竊盜等情，即與常情有違，況趨吉避
      兇乃為人之天性，苟庚○○未有前開竊盜犯行，至愚之人
      亦可推知庚○○當對此指述極力否認，於此情形下，案情
      勢必無法明朗，顯無法達成丙○○所期望儘速結案之目的
      ，其理至明，丙○○豈會不知，何須無端為此徒勞誣攀之
      舉。再退萬步言，觀諸丙○○歷於偵審過程中所述內容，
      其另供稱於同日尚有「阿李」之人與之共犯強盜案件，則
      何以丙○○就強盜部分，即無前開因恐尚有共犯在逃而無
      法儘速終結案件之顧慮，而不另虛構明確年籍、資料之人
      涉案，故由前情觀之，被告丙○○所辯係為求儘速結案而
      誣指被告庚○○共同竊盜云云，顯係事後迴護被告庚○○
      之舉，要無可採。另衡諸被告丙○○於本院所述內容，苟
      係「阿李」與其前往竊盜，則渠等大可騎乘「阿李」所使
      用之機車前往，何須大費周章另向被告庚○○商借其所騎
      乘之機車前往，而渠等竊取機車車牌既為掩蔽自身交通工
      具以防查緝，果係「阿李」前往竊取，豈會僅竊取車牌供
      替換被告庚○○所使用之機車車牌，而置自身所使用之機
      車於不顧，故被告丙○○於本院審理時所陳情節，再再均
      與情理有違。再觀諸被告二人前開警偵供述，渠等對共同
      行竊之犯行，不論就行竊之手段、所竊車牌之數量、共犯
      人數等事實，互為一致之供述，甚者更區別被告庚○○係
      實際下手者，被告丙○○僅在一旁把風之犯罪情節，若被
      告庚○○未為前開竊盜犯行，自清尚且不及，豈會附和被
      告丙○○所述而自入於罪。況被告庚○○與被告丙○○二
      人並無特殊親誼，被告丙○○是否坦承犯案，要與被告庚○○二不相涉，被告庚○○何須隨被告丙○○之說詞而起
      舞，另被告庚○○於本院審理時亦自承伊並未看到被告丙○○製作筆錄之情形，伊之前均在拘留室，亦未與被告丙○○同處一室（見本院九十四年四月二十九日審理筆錄）
      ，則依被告庚○○所述，其與被告丙○○於製作警詢筆錄
      時未有接觸，顯見被告庚○○並無法確知被告丙○○是否
      有如員警所稱業已坦承犯行之情況，則苟被告庚○○未有
      前開犯行，實難想像其竟會於此情況下即貿然坦承犯罪，
      被告庚○○所稱係因員警向其宣稱被告丙○○業已坦承犯
      行之情況下始隨被告丙○○之詞而承認涉案一節，實令人
      匪夷所思，其前開所辯要係事後諉責之詞，全無可採。故
      由被告庚○○迭於警詢、檢察官偵查中及本院審理時對前
      開竊盜犯罪事實均坦承不諱一節觀之，被告庚○○確有與
      被告丙○○共同竊取該ＪＮ二─九七七號車牌、ＴＺＱ─
      ０一三號車牌一情，足以認定。
  ３．此外，ＪＮ二─九七七號車牌係黃成興所有，由丁○○所
      使用，該車牌係於九十三年十月六日十時十五分許，在桃
      園縣平鎮市高雙里高山下一三九號附近遭不明人士竊取；
      ＴＺＱ－０一三之輕型機車平時係己○○○之女鄧絜文在
      使用，該車放置於車庫內長達七月之久，己○○○係於九
      十三年十月六日十三時四十五分許，楊梅分局警方前往查
      訪時，經由警方陪同察看後方知該車車牌遭竊等情，分據
      丁○○、己○○○於警詢及檢察官偵查中指述明確（丁○○部分見同上偵查卷第三九頁、六六頁、另己○○○部分
      見同上偵查卷第三七頁、第六六頁），復有車輛竊盜、車
      牌失竊資料個別查詢報表─查詢車輛認可資料、贓物領據
      各一份在卷可佐，而前開二面車牌失竊之時間，要與被告
      二人強盜之時間相近，核與被告二人所述竊取車牌換掛於
      嗣後強盜所用交通工具以逃避查緝等情相符，且前開車牌
      分別為輕型、重型機車車牌各一，亦適足搭配供被告等騎
      乘輕型、重型機車各一，由前開種種互核情節觀之，益證
      被告二人確有共同竊取前開機車車牌之犯行。
 ４．綜上所述，被告丙○○、庚○○確有共同竊取ＪＮ二─九
     七七號車牌、ＴＺＱ─０一三號車牌一節，應堪認定。
（二）就被告丙○○、庚○○共同強盜戊○○財物部分：
　１．被告丙○○、庚○○前開強盜犯行，業據證人戊○○於警
      詢指述：伊於九十三年十月六日十一時二十分許，在桃園
      縣楊梅鎮○○○路北上車道與東流里十一鄰產業道路口遭
      三名歹徒強取米黃色皮包一個，內有咖啡色小皮夾一個，
      現金二萬元、身份證、汽車駕照、保險卡、行照、上海銀
      行、聯邦銀行提款卡各一張。歹徒分別乘坐二部機車，其
      中二名男子共乘之一部機車自伊後方靠近，該車後座之男
      子持西瓜刀將伊攔住並要求伊交付皮包，伊因害怕而將皮
      包交予該名男子。前開二名歹徒均穿黑色長袖夾克上衣、
      深色長牛仔褲，分持長西瓜刀，後座男子操國語口音，二
      人均年輕、偏瘦，身高均在一七０公分左右，二人與另一
      名歹徒均戴安全帽及頭套（同上偵查卷第三五頁）；於檢
      察官偵查中陳稱：強取伊財物之人有三人，其中二人共乘
      一車，另一人則單獨騎乘一車。共乘一車之二名歹徒中一
      人下車追逐伊，追不到十步遠，伊即被追上，該名歹徒持
      刀抵住伊脖子，要求伊不要動、不要跑，伊因不敢反抗才
      交付皮包，至其餘二名歹徒從事何事，伊因驚慌而未及注
      意，渠等拿了皮包後即騎車離開。三名歹徒皆蒙面且身材
      屬瘦（同上偵查卷第六七頁）；於本院審理時證稱：伊於
      九十三年十月六日十一時二十分，在桃園縣楊梅鎮○○○
      路北上車道與東流里產業道路遭人強取財物，歹徒一共三
      名，分乘二台機車，由伊後方駛來，停在伊身邊包抄伊，
      後三人均下車，伊剎那間先愣住，伊只跑了二、三步即被
      追上，伊看到三人手上均有持武器，其中一人以刀子抵住
      伊脖子，一個站在伊身旁，二人均要求伊交付皮包，伊無
      法反抗而將皮包丟予該以刀抵住伊之人，另一人則守在另
      一部機車旁（證人比劃與之距離，經測量為七點五五公尺
      ），但伊因緊張，不知站立於伊身旁及機車之二名歹徒手
      持何物。三人取得皮包後放入二人共乘之機車置物箱後即
      離開，伊當時不敢追趕歹徒，只停留在原地，係路人見狀
      上前追趕。三人身材瘦高，身著藍黑色系衣物，均戴頭套
      及安全帽，身高與在庭之被告丙○○、庚○○身高差不多
      。被告所乘二部機車係一起前來，機車一起停下，三人一
      起下車，伊確定三人是一夥，伊只知以刀架住伊脖子之歹
      徒及取伊皮包之歹徒共乘一車，但不知以刀抵住伊之人係
      騎乘機車者或為人搭載者（見本院九十四年三月十日審理
      筆錄）等語綦詳，證人戊○○雖就係何人以刀抵住伊脖子
      一節先於警詢中陳稱係搭乘二人共乘機車後座者，復於檢
      察官偵查中及本院審理時證稱不復記憶，然其就強盜之人
      數為三，三人共乘二輛機車，係共乘機車中一人以刀抵住
      其脖子，致其無法抗拒而交付財物等重要之處，均前後陳
      述一致，復參以證人戊○○所述，被告等人係騎乘機車自
      其身後而來，且當時其係遭人以刀脅迫之情況下，傖促之
      間，其無法明確分辨被告騎乘機車之位置或對此稍有錯置
      ，亦為情理之常，自不得因此而全盤否認證人戊○○之前
      開指述，其既以明確證述被告前開強盜犯行，且就強盜核
      心行為指述歷歷，其前開所言，自足採信。
　２．再被告丙○○於警詢中供稱：九十三年十月六日十一時二
      十分許，伊與綽號「阿李」、庚○○三人，騎乘一部黑色
      輕型機車及一部黑色重型機車至桃園縣楊梅鎮○○○路北
      上車道與東流里產業道路口之檳榔攤，持玩具槍及西瓜刀
      強盜檳榔攤一名女子之財物，渠等搶得米色花邊皮包一只
      ，內有現金一萬三千餘元、身份證件及提款卡等物。該次
      強盜係伊所計畫，因伊日前經過該處，發現有許多人似在
      賭博，感覺應有很多錢可搶，因伊缺錢花用，故決定以該
      地為目標。當日伊與庚○○共乘黑色輕型機車，攜帶玩具
      槍及西瓜刀一把，自桃園市○○路四七六號二樓之ＰＯＷ
      ＥＲ網咖出發，「阿李」則騎乘黑色重型機車並自備一把
      西瓜刀，渠等先在桃園平鎮市○○道路橋下會合，協議先
      偷取二塊機車大牌懸掛於作案車輛，伊與庚○○便騎車前
      往尋找目標，「阿李」在原地等候，伊與庚○○前往竊取
      ＪＮ二－九七七之重型機車車牌及ＴＺＱ－０一三之輕型
      機車車牌後，三人會合將該ＪＮ二－九七七之重型機車車
      牌懸掛在「阿李」所騎乘之重型機車上，另ＴＺＱ－０一
      三之輕型機車車牌懸則掛在庚○○騎乘之輕型機車上，並
      決定由「阿李」、庚○○持西瓜刀，伊持玩具槍強盜，商
      議完畢後，伊與「阿李」均頭戴銀色半罩式安全帽，由「
      阿李」騎乘重型機車搭載伊，庚○○則自行騎乘輕型機車
      ，一同前往檳榔攤。至檳榔攤後，伊持玩具槍比著婦人，
      並命令渠等不要動，「阿李」及庚○○分持西瓜刀威脅並
      動手搜刮財物，得手後依原來之騎乘方式離開。強盜所得
      財物渠等三人均分，每人分得三千多元，至皮包內之身份
      證件及提款卡則丟棄於龍潭山區。玩具槍、西瓜刀、安全
      帽、該偷竊後懸掛於「阿李」騎乘之重型機車車牌，均遭
      伊在逃逸時沿途丟棄。行搶當日伊身著藍色牛仔褲、白色
      Ｔ恤及黑色外套（見同上偵查卷第一０頁背面至第一二頁
      ）；於檢察官偵查中供稱：伊提議強盜，由「阿李」騎乘
      機車搭載伊，庚○○自己騎乘一輛機車，沿路尋找下手目
      標，最後伊決定強盜戊○○，渠等將二台機車停下一起上
      前，伊拿玩具槍，「阿李」及庚○○均持西瓜刀，伊持槍
      上前命令被害人不要動，庚○○及「阿李」就到處追著人
      跑，並持刀叫被害人回到現場。嗣後「阿李」及伊騎車跑
      掉，庚○○則遭追捕而將車棄置現場。所得財物渠等均分
      ，每人分得三千多元（見同上偵查卷第五一頁至第五二頁
      ）；於本院訊問時亦供稱：九十三年十月初，在楊梅往湖
      口方向，伊與庚○○一起強盜，伊拿玩具槍要求被害人不
      要動，被害人似乎驚慌失措，渠等要求被害人交出錢財，
      被害人即交出錢財（見本院九十三年度聲羈字一第六八七
      號卷第六頁）；於本院審理時證述：「阿李」提議要行搶
      ，由「阿李」搭載伊在前，庚○○自行騎乘一輛業經伊與
      「阿李」替換車牌之機車在後。伊在前往楊梅之路上有跟
      庚○○說要去搶，庚○○要求渠等返還大牌，並一直跟隨
      在渠等之後。後來「阿李」先停車，打開行李箱，拿出一
      把玩具槍交予伊，並從機車邊條抽出西瓜刀，庚○○亦自
      所騎機車上拿出西瓜刀，「阿李」先衝出追趕一個拿皮包
      之女生，後該女生跌倒，將皮包丟出來，庚○○亦隨「阿
      李」追出去，站在另一個女生旁邊，伊則拿著玩具槍站在
      機車旁邊。後來庚○○先行返回並將機車調頭，「阿李」
      亦拿了一個皮包回來，並將西瓜刀、玩具槍及皮包收到行
      李箱中，載著伊離開該處至返回原來渠等會合之中壢快速
      道路橋下，交予伊六千元，並稱要前去找庚○○，伊便自
      行搭車返回桃園，後來庚○○至伊家中，伊交付三千元予
      庚○○（見本院九十四年四月十三日審理筆錄）等語，被
      告庚○○於警詢時亦供稱：伊於九十三年十月六日十一時
      二十分許，與綽號「阿李」、丙○○共三人，分別騎乘一
      部黑色輕型機車及一部黑色重型機車，持玩具槍及西瓜刀
      至桃園縣楊梅鎮○○○路北上車道與東流里產業道路口之
      檳榔攤，強盜檳榔攤婦女之財物。伊先於同日八時三十分
      許，在桃園縣桃園市ＰＯＷＥＲ網路咖啡向綽號「大頭」
      之江睿翊借用車牌號碼ＱＥ六－六二二黑色輕型機車，搭
      載丙○○至桃園縣平鎮市○○道路橋下與「阿李」會合，
      謀議先前往附近竊取車牌懸掛後再至楊梅行搶，後「阿李
      」在原地等候，伊與丙○○前去竊取ＪＮ二－九七七號重
      型機車車牌、ＴＺＱ－０一三號輕型機車車牌各一面，再
      與「阿李」會合，並將ＪＮ二－九七七號重型機車車牌懸
      掛在「阿李」所騎乘之機車上，將ＴＺＱ－０一三號輕型
      機車車牌懸掛在伊借來之ＱＥ六－六二二黑色輕型機車上
      。懸掛車牌後，伊獨自騎乘輕型機車，「阿李」騎乘重型
      機車搭載丙○○，至檳榔攤附近，丙○○手持玩具槍指著
      被害人，伊與「阿李」則分持西瓜刀，「阿李」吆喝被害
      人不許動，將錢交出，被害人因而交付財物，但其中有人
      逃跑，伊便將該人追回，取走錢財。事後「阿李」及丙○○往湖口方向逃逸，伊則獨自騎車往楊梅方向逃逸（見同
      上偵查卷第一七至一九頁）；於檢察官偵查中陳稱：伊向
      江睿翊借用車牌號碼ＱＥ六－六二二黑色輕型機車，伊再
      與丙○○共同竊取ＪＮ二－九七七之重型機車車牌及ＴＺ
      Ｑ－０一三之輕型機車車牌以更換伊所借用之機車及「阿
      李」所騎乘之機車車牌。後「阿李」騎乘一輛機車搭載丙○○，至現場後渠等將車停好，丙○○持槍上前，命令被
      害人等不要動，伊及「阿李」持刀到處追著人跑，並叫被
      害人回到現場，渠等其中一人業已取得一個皮包，「阿李
      」及丙○○則騎車跑掉，伊因遭追捕將車棄置現場，事後
      伊等三人將財物均分，每人分得三千多元（見同上偵查卷
      第五一頁至第五二頁）；於本院審理時供述：「阿李」騎
      乘機車搭載丙○○，伊自行騎乘向友人借用之車輛跟隨在
      後，至案發現場時，「阿李」先停車，伊亦跟著停車，「
      阿李」拿刀子衝至戊○○面前，持刀面對戊○○要求其交
      出皮包，丙○○則持玩具槍站在「阿李」旁邊，要求戊○○不要動，戊○○即交出皮包，伊當時手持西瓜刀立於距
      離渠等約二步距離之處（見本院九十四年四月二十九日審
      理筆錄）等語，蓋依被告丙○○、庚○○所陳，「阿李」
      持刀要求戊○○交出財物時，丙○○與庚○○分持玩具槍
      及西瓜刀站立於旁，苟渠等無共同強盜之犯意聯絡，被告
      二人何須分持兇器在場，又若三人未就強盜案件為謀議，
      「阿李」如何得知被告二人是否願意參與此次犯罪，又豈
      會無端邀約不知情之被告二人共赴現場，而增加自身掌控
      現場之不可預知性，是由被告二人前開所述，足見被告二
      人與「阿李」確有共同強盜之意。
  ３．再被告丙○○於本院審理時陳稱：渠等強盜之處係一檳榔
      攤下方之下坡路段空地，當時約有四、五個人圍著一張桌
      子、桌上有碗公及現金，該處之人看到渠等，有些先跑了
      等語（見本院九十四年四月十三日審理筆錄），迥異於證
      人戊○○所證述：伊係行走於桃園縣楊梅鎮○○○路北上
      車道與東流里產業道路口時被搶，當時伊係一人走在路上
      ，並無他人同行等情（見本院九十四年三月十日審理筆錄
      ），蓋參與本件強盜犯行者，係被告二人與另一綽號「阿
      李」之男子三人，而被告等人所從事者係不法強取他人財
      物之犯行，渠等必然足以想見行為時可能遭遇被害人反抗
      之狀況，則被告三人於實施強盜前必確實掌控渠等所須控
      制之人數以利犯行順利實施，則以被告丙○○、庚○○與
      「阿李」僅三人共犯，衡諸常情，當不致選擇多於渠等人
      數之四、五人為下手對象，而增加自身掌控全場之困難，
      ，故被告丙○○前開所述，要與情理有違，況觀諸被告丙○○對渠等強盜地點一節，先陳稱位於桃園縣楊梅鎮○○○路與東流里產業道路口之檳榔攤內（見同上偵查卷第一
      ０頁背面、本院九十四年一月七日訊問筆錄），後則改稱
      前開所述位於檳榔攤下方之下坡路段空地，蓋渠等犯罪之
      地點為一單純事實，被告丙○○當不致誤認，其猶會有前
      開歧異陳述，益徵其所述之不實，故相較證人戊○○前後
      一致之陳述，當以證人戊○○所述較為可採。另證人戊○○雖指述被告二人與「阿李」於強盜除配戴安全帽外，均
      另戴有頭套，然此為被告二人所否認，被告丙○○辯稱：
      伊只有戴安全帽而已，沒有戴頭套等語；被告庚○○辯稱
      ：伊沒有戴頭套，但有戴口罩等語，蓋依證人戊○○前開
      所述，被告等人係自其身後而來，且其察覺後往前奔跑一
      、二步即為被告等攔下強取財物，伊便將財物交予被告等
      人，可見戊○○與被告等接觸之時間極為短暫，且一般人
      處於遭受脅迫情況下，必然十分驚慌，況其前亦曾敘及其
      無法一一確認被告等人手持凶器為何，則證人戊○○是否
      足以明確辨認被告等人所配戴之物品不無可疑，況被告庚○○亦自承當時配戴口罩，而一般口罩亦足以遮蔽口鼻，
      自無法排除證人戊○○將前開口罩誤為頭套之可能。再者
      ，被告二人當日所使用之交通工具為機車，而渠等均稱當
      日渠等配戴之安全帽為半罩式安全帽，苟渠等於騎乘機車
      時即配戴頭套遮掩口鼻，如此奇特之裝扮，極有可能引起
      他人側目，被告當不致如此為之，而證人戊○○亦未敘及
      被告等人到達現場時，於強取其財物前另有配戴頭套之舉
      動，綜上，被告丙○○與「阿李」應無證人戊○○所述另
      有配戴頭套之情形，而被告庚○○所配戴者應係口罩而非
      頭套。
  ４．再被告丙○○於本院審理時證述：到達現場時，「阿李」
      先行衝出，庚○○亦隨「阿李」之後追向另一名女子一情
      ，與被告庚○○所述：其僅持刀站立於旁一節不符，蓋被
      告庚○○苟有如丙○○所述衝出追趕另名女子之舉，則可
      想見被告庚○○此舉係為奪取財物而來，然觀諸被告丙○○所述，並未提及被告庚○○有取得任何財物而返，反稱
      被告庚○○衝出後，較「阿李」為前即返回所騎機車上掉
      頭準備離開，則被告庚○○有此毫無意義之舉不無可疑，
      況比對證人戊○○所述情節，其亦證稱三名歹徒中一人以
      刀向其脅迫，一名站立於其身旁，另一名則站立於較遠處
      之機車旁等情，與被告庚○○所述情節較為吻合，而證人
      戊○○係本件強盜案件之被害人，其與被告庚○○並無特
      殊情誼，實無故為虛偽陳述以附和被告庚○○所述情節，
      相較之下，就此部分之事實，被告庚○○所述之情節顯較
      被告丙○○所陳內容更為可採。
　５．綜上所述，被告丙○○、庚○○確有與「阿李」在桃園縣
      楊梅鎮○○○路北上車道與東流里產業道路口，由「阿李
      」持西瓜刀、被告丙○○持玩具槍站立於側脅迫戊○○，
      被告庚○○亦持西瓜刀站立於機車旁接應之方式，致使戊○○不能抗拒而強盜戊○○之財物等情，堪以認定。
三、查被告庚○○所用以竊盜車牌之起子，及持以強盜之西瓜刀
    ，均係金屬材質，於客觀上具有危險性，足以對人之身體、
    生命構成威脅，當屬兇器。是核被告丙○○、庚○○共同攜
    帶起子竊取ＪＮ二─九七七號車牌、ＴＺＱ─０一三號車牌
    之犯行，均係犯刑法第三百二十一條第三款之攜帶兇器加重
    竊盜罪；被告丙○○、庚○○，與「阿李」持西瓜刀強盜，
    渠等所為均係刑法第三百三十條第一項結夥三人以上攜帶兇
    器之加重強盜罪。被告丙○○、庚○○與「阿李」間，就前
    開攜帶起子竊取ＪＮ二─九七七號車牌、ＴＺＱ─０一三號
    之犯行及攜帶西瓜刀強盜戊○○之犯行，皆有犯意之聯絡及
    行為之分擔，均為共同正犯。被告丙○○、庚○○先後二次
    加重竊盜犯行，時間緊接，所犯竊盜基本犯罪構成要件相同
    ，顯係基於概括犯意反覆實施，為連續犯，應依刑法第五十
    六條規定，論以一罪。再被告丙○○、庚○○於警詢、檢察
    官偵查中均自承竊取前開二面車牌係為更換所騎乘機車車牌
    以逃避其後強盜犯行為警查緝，故被告丙○○、庚○○所犯
    之攜帶兇器加重竊盜罪、結夥三人以上攜帶兇器之加重強盜
    罪名間，有方法目的之牽連關係，應依刑法第五十五條規定
    ，均從一較重之加重強盜罪處斷。爰審酌被告均年輕力壯，
    不思以正途謀生，竟持刀械強取他人財物，對他人生命財產
    造成極大危害，影響社會治安甚鉅，惡性非輕，被告丙○○
    於犯罪後坦承大部分犯行態度尚稱良好，而被告庚○○於證
    人戊○○指述明確情況下，猶冀圖以其警偵供述係配合共犯
    丙○○所述等違背常情之情節為抗辯，因而耗費司法資源為
    其調查前開事項，犯罪後態度不佳，而分別量處如主文所示
    之刑，以昭炯戒。又被告等為圖個人私利而持槍強盜他人財
    物，本院依其犯罪之性質，認有褫奪其公權之必要，爰併分
    別宣告褫奪其公權如主文所示。未扣案用以竊盜之起子一支
    ，用以強盜之西瓜刀二把、玩具槍一支，既為被告所持以犯
    罪所用之物，而渠等於犯罪後亦能任意將之丟棄，顯見前開
    物品應為被告二人或「阿李」所有之物，渠等始有前開處分
    權，且前開物品為金屬物，不致滅失；被告庚○○所配之口
    罩，非一般騎乘機車者所必配戴之物，且被告丙○○亦於本
    院審理時陳稱，被告庚○○騎乘機車時原未配戴口罩，不知
    後來其為何配戴口罩等語（見本院九十四年四月十三日審理
    筆錄），由被告庚○○係於實施強盜前始另行配戴口罩一情
    觀之，足見該口罩係供被告庚○○遮掩面容隱藏身份以遂行
    其強盜犯行之物，依其性質亦不易隨時日耗損滅失，是均應
    依刑法第三十八條第一項第二款之規定宣告沒收。至扣案被
    告丙○○所有之藍色上衣、藍色牛仔褲一件，係屬一般日常
    穿著衣物，未扣案之安全帽三頂（被告丙○○與「阿李」所
    配戴之銀色各一頂、被告庚○○所配戴之黑色一頂），係應
    政府法令騎乘機車所必配戴之裝備，尚難認前開物品係供被
    告等犯本件強盜所用之物，自不另就此為沒收之諭知。
據上論結，應依刑事訴訟法第二百九十九條第一項前段，刑法第
二十八條、第五十六條、第三百二十一條第一項第三款、第三百
三十條第一項、第五十五條、第三十七條第二項、第三十八條第
一項第二款，判決如主文。
本案經檢察官謝雯璣到庭執行職務。
中　　華　　民　　國　　94　　年　　5 　　月　　13　　日
                        　    臺灣桃園地方法院刑事第九庭
                                    審判長法  官 林明洲
                                          法  官 黃斯偉
                                          法  官 何燕蓉
上正本證明與原本無異。
如不服本判決，應於判決送達後十日內，向本院提出上訴狀。
                                          書記官  許弘樺
中　　華　　民　　國　　94　　年　　5 　　月　　13　　日
附錄本案論罪科刑之法條全文：
中華民國刑法第三百三十條
犯強盜罪而有第三百二十一條第一項各款情形之一者，處七年以
上有期徒刑。前項之未遂犯罰之。
